Inventaris van het archief van de Koninklijke Nederlandse Voetbalbond (KNVB), 1889-1996 (1997)
Nationaal Archief, Den Haag
, droeg hier ook aan bij. Na de oorlog zou de afdeling Brabant van de KNVB tot de grootste van het land uitgroeien
Inv.nr. 3777.
.
Limburgsche voetbalbond
Op 8 maart 1908 werd de Limburgsche Voetbalbond opgericht
Inv.nr. 593, p. 257.
. Ruim een jaar later erkende de NVB deze bond op 23 augustus 1909
Inv.nr. 356. Zie retro-actum van 1909.
. Evenals dit in Noord-Brabant het geval was kende Limburg ook een rooms-katholieke Limburgsche Voetbal Bond. Deze hadden reeds vroeg contact met elkaar. Op 30 december 1922 hielden deze een geslaagde conferentie. Aan de daar genomen beslissingen wilde de LVB graag uitvoering geven
Inv.nr. 3700 d.d. 24 juli 1923 (p. 51).
. Door het uitbreken van de oorlog kwam er in 1940 een einde aan het naast elkaar bestaan van deze bonden doordat de KNVB in samenwerking met andere voetbalbonden tot een fusie besloten
Inv.nr. 358.
.
De voetbalbonden na de oorlog
Sinds de hiervoor beschreven fusie in 1940 was er een geheel nieuwe situatie ontstaan. Daarmee was er een einde aan de verzuiling gekomen en was de verhouding van de verschillende volkomen autonome bonden tot de NVB, zoals deze als gevolg van de bezetting weer was gaan heten, gewijzigd. De twintig bonden werden omgezet in onderafdelingen, vanaf 1940 afdelingen geheten. De belangenvereniging van de plaatselijke of regionale bonden, de Federatie van Erkende Bonden, werd als gevolg van de fusie opgeheven
Inv.nr. 1036, p. 32.
. Het was overigens evenals op allerlei andere terreinen van de toenmalige maatschappij niet vanzelfsprekend dat deze situatie na de oorlog werd voortgezet. In dat verband onderhandelde de NVB na de bevrijding met het Verbond van Christelijke Voetbalverenigingen in Nederlanden en met het Nederlands Episcopaat over de fusiebepalingen, zoals deze in 1940 waren vastgesteld. Laatstgenoemde partij bedong daarbij dat in elke afdeling van de KNVB, waar katholieke verenigingen deel van uitmaakten, een Commissie Katholiek Voetbal zou komen
Inv.nrs. 361-362.
. Het was vooral aan de toespraak van de vroegere voorzitter van de RKF, de toenmalige vice-voorzitter van de KNVB ir. H.F. Hopster, te danken dat de eenheid van de voetbalbonden zoals die sinds 1940 bestond, op de bondsvergadering van 3 augustus 1946 kon worden voortgezet
Inv.nr. 1036, 113.
. Aanvankelijk wilden de confessionele verenigingen namelijk de fusiebepalingen van 1940 niet bekrachtigen. In 1946 werd als voortzetting van de verzuiling zelfs de Nederlandsche Katholieke Sportbond opgericht. Hoewel dus met de fusie werd ingestemd, drong het episcopaat in 1948 er sterk op aan, dat scholieren alleen lid van rooms-katholieke verenigingen zouden worden
Inv.nr. 362.
.
Inmiddels had de NVB ook toestemming gekregen om met ingang van januari 1946 weer het predikaat "Koninklijke" te voeren
Inv.nr. 269, p. 2.
.
In 1946 bestond de KNVB uit twintig afdelingen, waarbij 7.031 elftallen waren aangesloten
Inv.nr. 1036, p. 341-342; 342. Historisch overzicht van de groei en omvang van de KNVB over de periode 1890-1963.
. Het was in diezelfde tijd dat er met de oprichting van fabrieks- en bedrijfsverenigingen een nieuwe categorie van voetbalverenigingen ontstond
Inv.nr. 270, p. 32.
. De Nederlandse Studenten Voetbalbond in wier bestuur een vertegenwoordiger van de KNVB zitting had, bleef een geheel eigen plaats in de voetbalwereld innemen
Inv.nr. 270, p. 44.
. De rol van de afdelingen was van groot belang. Daarbinnen was een doorstroming naar de hogere regionen in de bond mogelijk doordat verenigingen vanuit de afdelingen naar de KNVB konden promoveren. Overigens hadden de afdelingen in de praktijk een grote zelfstandigheid. Dit kwam mede doordat het Bondsbestuur de supervisie over de activiteiten in de afdelingen voor een belangrijk deel aan het sectiebestuur afdelingen delegeerde. Op de organisatie van het omvangrijke jeugdwerk en de werkzaamheden rond de voetbaltoto na deden de besturen van de afdelingen en van de KNVB vrijwel hetzelfde werk
Inv.nr. 1036, p. 32.
.
Geschiedenis van het archiefbeheer
Begin jaren negentig onderzocht de KNVB de mogelijkheden om tot een andere structuur van het amateurvoetbal en van de arbeidsorganisatie te komen. Eind 1994 werden de voorstellen inzake herstructurering in behandeling genomen. Dit betekende dat de afdelingsbesturen samenwerkingsverbanden zouden moeten aangaan dan wel hun districtsgrenzen moesten wijzigen. Hierdoor werden de twintig afdelingen omgevormd tot negen districten
Functieboek K.N.V.B. Amateurvoetbal, Zeist 1994, 1. Zie verder: Voetbal Totaal, 6 oktober 1994 (inv.nr 839).
.
In dezelfde tijd was een werkgroep van de afdeling Friesland bezig het archief op te schonen en systematisch te ordenen. Op grond daarvan meende deze dat bij alle afdelingen aan de volgende onderwerpen aandacht besteed zou moeten worden:
een grondige opschoning en systematische ordening van het archief
een ordening van het daar aanwezige fotomateriaal, waarbij zoveel mogelijk wordt vermeld wat op de foto is te zien, wanneer dit plaats vond en waar
de aanwezige bibliotheken systematisch op te zetten
Brief van de met de ordening van het archief belaste werkgroep van de afdeling Friesland aan het afdelingsbestuur d.d. 24 januari 1995. Omstreeks april werd er ook een rubriekmatig ingedeeld ordeningsplan opgesteld. Zie: objectdossier van de KNVB.
.
Op grond van de daarbij geformuleerde aanbevelingen en vanwege de reorganisatieplannen benoemde de KNVB op verzoek van het afdelingsbestuur van Friesland een werkgroep archivering van de sectie amateurvoetbal. Deze stelde zich drie taken ten doel:
inventarisatie van de bestaande archieven en het vaststellen van criteria voor het bewaren of vernietigen van archivalia
het ontwerpen van een toekomstig archiefsysteem; en
het uitwerken van een soort "museum-idee"
Brief van de directeur amateurvoetbal van de KNVB aan de KNVB Afdelingen d.d. 3 mei 1995.
.
Ten aanzien van de te bewaren stukken werd besloten, dat deze direct betrekking moesten hebben op het beleid en de organisatie dan wel dat deze van geschiedkundige waarde moesten zijn. Al spoedig daarna benaderde de KNVB de toenmalige afdeling Bronverwerving en Toezicht van het Nationaal Archief om de mogelijkheden van overbrenging van het oud-archief te onderzoeken alsmede om een plan voor informatievoorziening op te stellen. Verder hield de voornoemde werkgroep zich bezig met de schoning van de afdelingsarchieven, wat resulteerde in een bewaartermijnenlijst
Hoewel het afdelingsarchief van Limburg niet in deze inventaris is opgenomen, is enigszins te reconstrueren hoe dit er moet uitzien, daar dit archief als uitgangspunt diende voor de concept-vernietigingslijst van KNVB-archiefbescheiden. Tegelijkertijd werd er een lijst opgesteld voor de bewaartermijnen van bepaalde specifieke dossiers. De definitieve criteria voor bewaren of vernietigen van archiefbestanden is als bijlage te vinden bij de brief van de directeur amateurvoetbal van de KNVB aan de KNVB Afdelingen d.d. 10 augustus 1995. Zie voor alle lijsten het objectdossier van de KNVB.
.
Zoals vermeld telde de KNVB op dat moment twintig afdelingen. Met uitzondering van de afdelingen Zwolle, Noord-Holland
Volgens inspectierapport d.d. 4 juni 1998 beslaat dit archief 30 meter. Het is opgeslagen op het bondsbureau te Alkmaar, Olympiaweg 1. Zie voor de inhoud inv.nr 3909.
, Amsterdam en Limburg werden de archieven later ook overgebracht naar de Limos-kazerne aan de Gelderselaan 27 te Nijmegen, dat als centraal depot dienst deed. De afdelingen Limburg en Amsterdam droegen hun archief later alsnog aan de KNVB over, zodat het bij een tweede bewerking kon worden meegenomen.
In deze inventaris treft men de archieven van het hoofdbestuur van de KNVB en een aantal afdelingen aan. Opvallend bij de archieven van het hoofdbestuur is het ontbreken van de talrijke commissiearchieven, die in de Jaarverslagen uitgebreid aan de orde komen. Bij de aanvang van de inventarisatie bestond het archief van het hoofdbestuur hoofdzakelijk uit een groot aantal, gedeeltelijk dubbele series periodieken. De archiefstukken waren voor het grootste deel in aparte dozen opgeborgen met aan de buitenzijde een globale omschrijving van de inhoud. Daarbinnen waren deze in stofmappen verpakt met op de omslag een summiere inhoudsaanduiding. Vermoedelijk heeft de afdeling archief en documentatie van de KNVB deze ordening destijds aangebracht. Op deze bestanden bestond echter geen depotlijst noch een inventaris. Aanvullingen vanuit de ambtelijke organisatie vonden niet structureel plaats maar waren afhankelijk van functiewisselingen en toevalligheden. Het archief was in het bondskantoor te Zeist in drie aaneensluitende ruimten opgeslagen
Verslag van de bespreking van het hoofd van de afdeling Bronverwerving en Toezicht van het Nationaal Archief met vertegenwoordigers van de KNVB van 8 mei 1995. Uit de daarin opgenomen globale beschrijving blijkt, dat niet alle daar genoemde bestanden in 1998 naar het Nationaal Archief zijn overgebracht.
.
De verwerving van het archief
Het archief is voor langere tijd in beheer, niet in eigendom verkregen.
In 1998 werd het archief van het hoofdbestuur van de KNVB ter bewerking naar het Algemeen Rijksarchief overgebracht.
Inhoud en structuur van het archief
Inhoud
Inhoud der archieven
In vrijwel alle gevallen beginnen de series notulen, periodieken en dergelijke vóór de fusie van de KNVB van 1 augustus 1940. Toen fuseerden alle bestaande voetbalorganisaties tot één organisatie. Daarmee kwam er een einde aan het bestaan van de als gevolg van de verzuiling afzonderlijke bestaande voetbalorganisaties. Archivistisch gezien had elk afdelingsarchief daarom in een periode van vóór en ná 1940 gesplitst kunnen worden. Om praktische redenen werd hiervan afgezien en lopen alle series, mits deze goed op elkaar aansluiten, door.
Alvorens nader in te gaan op de inhoud van de archieven kan in het algemeen worden gesteld, dat het bij de aanvang van elk onderzoek raadzaam is de jubileumboeken te raadplegen. Hoewel er over de jubilea van de KNVB het nodige is bewaard, ontbreken de bij die gelegenheid uitgegeven jubileumboeken in dit archief. Dergelijke overzichtswerken zijn daarentegen van de afdelingen Drenthe, Twenthe, Arnhem, Nijmegen, Utrecht, Haarlem, Leiden, Gouda, 's-Gravenhage, Zeeland en Noord-Brabant wel aanwezig. Onderling onderscheiden deze zich van zeer summier tot uitgebreid
Inv.nrs 1505, 1726-1727, 2089, 2308, 2572, 2791-2792, 2961, 3040, 3178, 3698, 3777.
.
Wat de series in de verschillende archieven zelf betreft valt het volgende op te merken. Bestuurlijk gezien vormen de notulen de ruggengraat van elk archief. Voor de onderzoeker, die is geïnteresseerd in eindstanden en dergelijke, zijn daarentegen allereerst de jaarverslagen van groot belang.
Deze inventaris laat zien dat in de voetbalwereld vanouds veel waarde werd gehecht aan een goede informatievoorziening. Dientengevolge vindt men in elk archiefblok, of dit nu het hoofdbestuur betreft of de verschillende afdelingen, wel een eigen periodiek of periodieken. Voor de periode van het bestaan van de KNVB tot 1898 had men nog geen eigen periodiek en moet men de periodieken raadplegen, die gezamenlijk met andere sportverenigingen werden uitgegeven. Naast de algemene bladen onderhield het hoofdbestuur van de KNVB sinds 1950 ook contact met de bij haar aangesloten verenigingen door deze Rondzendbrieven en Bulletins toe te sturen. Vanaf 1955 werd daarbij ook een onderscheid gemaakt tussen het betaald - en het amateurvoetbal.
Verder treft men in de archieven van het hoofdbestuur en een aantal afdelingsarchieven ook een serie Adresboeken aan. Anders dan de titel doet vermoeden geven de adresboeken van het hoofdbestuur veel meer informatie dan enkel adressen. In de loop van de tijd veranderde de inhoud hiervan wel. Zo werden naast de samenstelling van het bondsbestuur, de districtsbesturen en het commissiewezen, de werkzaamheden van het bondsbestuur, de namen van scheidsrechters en consuls, de oprichtingsdata van de verenigingen en de ligging van de terreinen vermeld, maar bijvoorbeeld ook de namen van de niet bij de bond aangesloten bonden. Gedurende enige tijd gold dit ook voor de bondsbesluiten van het voorgaande seizoen. In de adresboeken van de afdelingen treft men uiteraard voor een deel dezelfde gegevens aan. Verder treft men hier bijvoorbeeld aan welke kleuren de tenues hadden en waar de kleedlokalen waren gelegen.
Hoewel het archief van het hoofdbestuur over bepaalde gebeurtenissen als de fusie van 1940 en de organisatie van het betaald voetbal respectievelijk het amateurvoetbal en de interlands het nodige bevat, maakt het over het geheel genomen toch een onvolledige indruk. Zeker waar het de beginjaren betreft. Dit in vergelijking met enkele afdelingsarchieven.
Overigens is ook de volledigheid van deze archieven zeer verschillend. De afdelingen Groningen, Drenthe, Haarlem en Leiden zijn voorbeelden van (redelijk) complete archieven over de gehele bestaansperiode. In mindere mate geldt dit ook voor de afdelingsarchieven van Friesland, Gelderland, Arnhem, Nijmegen, Utrecht, Gouda, Rotterdam, Dordrecht, Zeeland, Noord-Brabant en Limburg. Doordat de voorzitter van de afdeling Zwolle het afdelingsarchief op eigen initiatief in 1996 aan het gemeentearchief Zwolle schonk, bestaat het in deze inventaris als zodanig beschreven archief vooral uit drukwerk. Als zodanig is hier geen sprake van een echt archief. Het in Zwolle berustende archief loopt over de periode 1906-1996 en beslaat 3 meter. Momenteel is het nog niet nader ontsloten. Het afdelingsarchief van Twenthe is zeer fragmentarisch. Het afdelingsarchief van Noord-Holland berust op het bondsbureau te Alkmaar en is aldaar raadpleegbaar. Desondanks is er in deze inventaris ook een rubriek voor deze afdeling ingeruimd. Daarin zijn allereerst afgedwaalde archiefstukken geplaatst. Verder werden daarin periodieken en gedrukte stukken van de afdeling Noord-Holland opgenomen, die bij andere afdelingen als ingekomen stukken werden aangetroffen.
Verder zij nog opgemerkt dat bij de afdelingen Drenthe, Nijmegen, 's-Gravenhage en Noord-Brabant restanten van archieven van andere bonden werden aangetroffen. Uit het feit dat deze alle van vóór 1940 dateren valt af te leiden, dat deze in verband met de fusie van 1940 bij de afdelingsarchieven zijn gedeponeerd. Van geheel andere aard zijn de bij de afdeling Dordrecht gedeponeerde archivalia, die betrekking hebben op de periode, die aan de oprichting van de Dordtsche Voetbalbond voorafging.
Periodisering en omvang
Over de datering kan worden opgemerkt dat het archief van het hoofdbestuur begint met afschriften van de oprichtingsvergaderingen van 1889. In principe ligt het eindjaar van het archief van het hoofdbestuur bij 1996, omdat toen de hiervoor genoemde herstructurering van afdelingen naar districten inging. Het jaartal 1997 is tussen haakjes toegevoegd, omdat in twee gevallen archiefstukken tot in dat jaar doorlopen
Inv.nrs 314 en 916.
Voornoemde reorganisatie verklaart tevens waarom alle afdelingsarchieven met uitzondering van Friesland, Arnhem, Gouda en Rotterdam, die een jaar eerder eindigen, ook tot 1996 doorlopen.
De omvang van het archief bedraagt na bewerking 180,2 m1. Het archief van het Hoofdbestuur van de KNVB beslaat 78,7 m1. De metrages van de afdelingsarchieven zijn als volgt te specificeren:
Groningen 5,5 m1
Friesland 5 m1
Drenthe 6 m1
Zwolle 3 m1
Twenthe 0,5 m1
Gelderland 7,5 m1
Arnhem 2 m1
Nijmegen 7,5 m1
Utrecht 10 m1
Noord-Holland 0,2 m1
Amsterdam 5,3 m1
Haarlem 6,6 m1
Leiden 2,75 m1
Gouda 4,1 m1
's-Gravenhage 3,5 m1
Rotterdam 11 m1
Dordrecht 5,75 m1
Zeeland 3 m1
Noord-Brabant, 9 m1
Limburg, 2,8 m1
Aanwijzingen voor de gebruiker
Openbaarheidsbeperkingen
Volledig openbaar. Vanaf 1-1-2020 volledig openbaar.
De materiële staat van dit archief is in orde.
Aanvraaginstructie
Openbare archiefstukken kunnen online worden aangevraagd en gereserveerd. U kunt dit ook via de terminals in de studiezaal van het Nationaal Archief doen. Om te kunnen reserveren dient u de volgende stappen te volgen:
Creëer een account of log in.
Selecteer in de archiefinventaris een archiefstuk.
Klik op ‘Reserveer’ en kies een tijdstip van inzage.
Verwant materiaal
Beschikbaarheid van kopieën
Inventarisnummers van dit archief zijn niet in kopievorm beschikbaar
Beschrijving van de series en archiefbestanddelen
- ARCHIEF VAN DE (KONINKLIJKE) NEDERLANDSCHE VOETBALBOND, 1889-1996 (1997)
  Opgericht op 8 december 1889.
  - STUKKEN VAN ALGEMENE AARD, 1
    - NOTULEN, 1.1
      - NOTULEN VAN BESTUURSVERGADERINGEN, 1.1.1
        - Notulen van de oprichtingsvergaderingen van de Nederlandsche Voetbal- en Athletischen Bond van 17 november en 8 december 1889 te Haarlem, 1; 2 stukken
          Er is een digitaal duplicaat beschikbaar.
        - Notulen van de bestuursvergaderingen, 1904-1973; 2-53; 52 banden
          Inv.nr. 2 bestaat voor het grootste deel uit knipsels uit Het Sportblad.
          Zie voor een gedrukte versie van de jaren 1931-1939 de inv.nrs. 3933-3937.
          - 1904 juni 25 - 1908 februari 12, 2
          - 1909 december 22 - 1912 juli 13, 3
          - 1912 augustus 17 - 1914 juli 05, 4
          - 1914 september 19 - 1917 juli 15, 5
          - 1917 augustus 07 - 1919 oktober 18, 6
          - 1919 november 01 - 1921 april 16, 7
          - 1921 juni 04 - 1923 mei 05, 8
          - 1923 juni 16 - 1927 mei 28, 9
          - 1927 juli 02 - 1928 december 28, 10
          - 1929 januari 05 - 1930 september 27, 11
          - 1930 oktober 25 - 1932 april 27, 12
          - 1932 juni 11 - 1933 november 25, 13
          - 1934 januari 20 - 1935 januari 19, 14
          - 1935 februari 27 - 1936 mei 16, 15
          - 1936 juni 20 - 1937 december 18, 16
          - 1938 januari 15 - 1938 december 17, 17
            Hierin abusievelijk mee ingebonden de notulen t/m 1939 april 13.
          - 1939 februari 04 - 1940 juli 20, 18
          - 1940 augustus 03 - 1942 december 19, 19
          - 1943 januari 06 - 1944 augustus 12, 20
          - 1945 juli 28 - 1946 december 01, 21
          - 1946 december 28 - 1947 december 20, 22
          - 1948 januari 10 - oktober 02, 23
          - 1948 oktober 23 - 1949 maart 05, 24
          - 1949 maart 21 - juli 26, 25
          - 1949 augustus 20 - december 28, 26
          - 1950 januari 14 - juli 15, 27
          - 1950 juli 29 - december 28, 28
          - 1951 januari 13 - juni 16, 29
          - 1951 juli 03 - december 22, 30
          - 1952, 31
          - 1953, 32
          - 1954, 33
          - 1955, 34
          - 1956, 35
          - 1957, 36
          - 1958, 37
          - 1959, 38
          - 1960, 39
          - 1961, 40
          - 1962, 41
          - 1963, 42
          - 1964, 43
          - 1965, 44
          - 1966, 45
          - 1967, 46
          - 1968, 47
          - 1969, 48
          - 1970, 49
          - 1971, 50
          - 1972, 51
          - 1973, 52
          - 1974, 53
        - Agenda's van de bestuursvergaderingen van de (Koninklijke) Nederlandsche Voetbalbond, 1919 november 01 - 1934 oktober 27; 54; 1 band
        - Agenda's, toelichtingen en notulen van de bestuursvergaderingen van de (Koninklijke) Nederlandsche Voetbalbond, 1919-1995; 55-122; 68 banden
          - 1919 december 06 - 1921 april 16, no's 001-130, 55
          - 1921 juni 21 - 1922 mei 13, no's 131-244, 56
          - 1922 juni 10 - 1923 mei 05, no's 245-352, 57
          - 1923 juni 16 - 1924 september 24, no's 353-497, 58
          - 1924 oktober 04 - 1926 augustus 26, no's 498-671, 59
          - 1926 oktober 09 - 1928 mei 12, no's 672-849, 60
          - 1928 juni 23 - 1929 augustus 24, no's 849a-1008, 61
          - 1929 september 28 - 1930 augustus 23, no's 1009-1125, 62
          - 1930 november 08 - 1932 oktober 01, no's 1126-1341, 63
          - 1932 november 19 - 1935 april 13, no's 1342-1557, 64
          - 1935 juni 11 - 1937 april 24, no's 1558-1751, 65
          - 1937 juni 05 - 1939 februari 04, no's 1752-1938, 66
          - 1939 april 13 - 1940 juli 20, no's 1939-2029, 67
          - 1940 augustus 03 - 1943 februari 20, no's 001-191, 68
          - 1943 maart 27 - 1945 september 22, no's 192-321, 69
          - 1945 oktober 27 - 1947 april 19, no's 322-471, 70
          - 1947 mei 17 - 1948 juni 05, no's 472-609, 71
          - 1948 juli 03 - 1949 april 07, no's 610-776, 72
          - 1949 april 30 - december 28, no's 777-925, 73
          - 1950 januari 14 - juli 15, no's 926-1054, 74
          - 1950 juli 29 - december 28, no's 1057-1194, 75
          - 1951 januari 13 - juni 16, no's 001-149, 76
          - 1951 juli 03 - december 22, no's 150-316, 77
          - 1952 januari 05 - december 30, no's 317-604, 78
          - 1953 januari 17 - december 12, no's 605-878, 79
          - 1954 januari 02 - december 22, no's 879-854, 80
          - 1955 januari 08 - december 23, no's 859-1071, 81
          - 1956 januari 21 - december 11, no's 001-189, 82
          - 1957 januari 05 - december 14, no's 190-344, 83
          - 1958 januari 25 - december 27, no's 001-110, 84
          - 1959 januari 31 - december 16, no's 111-271, 85
          - 1960 januari 30 - december 3, no's 272-468, 86
          - 1961 januari 7 - december 16, no's 469-640, 87
          - 1962 januari 6 - december 24, no's 641-802, 88
          - 1963 januari 19 - december 14, no's 1-129, 89
          - 1964 januari 11 - november 7, no's 130-231, 90
          - 1965 januari 2 - december 12, no's 1-114, 91
          - 1966 januari 22 - december 3, no's 1-93, 92
          - 1967 januari 07 - december 16, no's 94-102; 1-80, 93
          - 1968 januari 13 - december 7, no's 1-52, 94
          - 1969 januari 18 - december 11, no's 1-39, 95
          - 1970 januari 24 - december 19, no's 40-78, 96
          - 1971 januari 30 - december 11, no's 1-48, 97
          - 1972 januari 8 - december 16, 98
          - 1973, 99
          - 1974, no's 1-34, 100
          - 1975 januari 4 - juni 28, no's 35-43, 101
            Vanaf juli per vergadering genummerd.
          - 1976, 102
          - 1977, 103
          - 1978, 104
          - 1979, 105
          - 1980, 106
          - 1981, 107
          - 1982, 108
          - 1983, 109
          - 1984, 110
          - 1985, 111
          - 1986, 112
          - 1987, 113
          - 1988, 114
          - 1988 en 1989 met de notulen van 12 december 1988, 115
          - 1990 januari 29 - oktober 30, 116
          - 1990 december 10 en 1991 januari 22 - juni 18, 117
          - 1991 juli 23 - december 17, 118
          - 1992, 119
          - 1993, 120
          - 1994, 121
          - 1995, 122
        - Notulen van de bestuursvergaderingen, 1931-1939; 3933-3937; 5 omslagen
          Deze gedrukte versie van de notulen (inv.nrs. 12-18) is geordend op jaar i.p.v. op voetbalseizoen.
          De inv.nrs. 3934-3937 zijn incompleet.
          - 1931 september 19 - 1932 april 27, 3933
            De notulen van 4 februari 1932 ontbreken in inv.nr. 12.
          - 1932 juni 11 - 1933 november 25, 3934
          - 1934 februari 17 - 1935 december 14, 3935
          - 1936 januari 25 - 1937 december 18, 3936
          - 1938 januari 15 - 1939 juni 17, 3937
        - Agenda's, toelichtingen en notulen van vergaderingen van het Dagelijks Bestuur, 1959-1975; 3938-3940; 3 omslagen
          - 1959-1960, 1962-1963, 1965-1966, 1968-1969, 3938
          - 1970-1974, 3939
          - 1975, 3940
        - Agenda's, toelichtingen en notulen van de vergaderingen van het Bestuur Betaald Voetbal, 1954-1991; 123-168, 3941-3955; 15 omslagen, 46 banden
          In de serie agenda's en toelichtingen van 1954-1969 ontbreken de nodige agenda's en enige notulen. Hieronder ook enige agenda's van vergaderingen met andere sectiebesturen.